# 请教陈版：关于未实现内部交易损益的问题

提问人：lu760314 时间：2013-01-06 20:35:42
A、B公司为同一母公司，A公司以低于成本价销售产品给B公司，该产品在期末发生减值。在合并报表层面对B公司期末结存产品未实现内部交易损益进行抵消后，会增加这部分存货的价值，因其已发生减值，是否需要在合并报表层面对增加的这部分存货的价值全额提取存货跌价准备？

回答人：chenyiwei
应需要。另外印象中CPA教材里也有对内部交易标的资产在交易后发生减值的情况如何处理的介绍，你可以查找一下。